【裁判字號】    96,訴,5194
【裁判日期】    970131
【裁判案由】    毒品危害防制條例
【裁判全文】
臺灣高雄地方法院刑事判決              96年度訴字第5194號
公  訴  人  臺灣高雄地方法院檢察署檢察官
被      告  乙○○
上列被告因毒品危害防制條例案件，經檢察官提起公訴（96年度
毒偵字第9645號），被告於準備程序為有罪之陳述，本院合議庭
裁定由受命法官進行簡式審判程序，判決如下：
    主    文
乙○○施用第一級毒品，累犯，處有期徒刑拾壹月。扣案如附表
所示之毒品，沒收銷燬之。
    事    實
一、乙○○前於民國87年間因施用毒品案件，經本院以87年度毒
    聲字第2893號裁定送觀察、勒戒後，認無繼續施用傾向，於
    88年4 月20日釋放，並由台灣高雄地方法院檢察署檢察官於
    88年4 月19日以88年度偵緝字第627 號為不起訴處分確定。
    復於前開不起訴處分確定後5 年內，再因施用第一級毒品案
    件，經本院以92年度毒聲字第3056號裁定送觀察、勒戒後，
    於93年5 月26日因毒品危害防制條例修正而釋放，視為執行
    完畢；刑事部分經臺灣高等法院高雄分院以93年度上訴字第
    1018號判處有期徒刑8 月確定；又因施用第一級毒品、（廢
    止前）動產擔保交易法等案件，經本院分別以94年度訴字第
    1295號、94年度簡字第4733號判決，各判處有期徒刑9 月、
    6 月確定，3 案經合併定應執行有期徒刑1 年9 月確定，於
    95年12月6 日縮刑假釋出監，因假釋期間再犯罪經撤銷假釋
    ，於96年3 月23日入監執行殘刑有期徒刑2 月又21日，於96
    年6 月12日縮刑執行完畢，翌（13）日出監（構成累犯）。
    詎仍不知悔改並戒除毒癮，於96年10月26日晚上6 、7 時許
    ，在高雄縣旗山鎮○○路468 號住處2 樓房間內，以針筒注
    射之方式，施用第一級毒品海洛因1 次（針筒用畢已丟棄）
    。嗣於同月翌（27）日19時30分許，在高雄市新興區○○○
    路97號前，因形跡可疑為警盤查，當場扣得其買來供施用之
    海洛因1 小包（驗前淨重0.056 公克，驗後淨重0.055 公克
    ），經採集被告尿液送驗後，確呈毒品海洛因代謝後嗎啡之
    陽性反應，始查知上情。
二、案經高雄市政府警察局移請臺灣高雄地方法院檢察署檢察官
    偵查起訴。
    理    由
一、本件被告所犯為死刑、無期徒刑、最輕本刑為3 年以上有期
    徒刑以外之罪，其於準備程序進行中，就被訴事實為有罪之
    陳述，經告知簡式審判程序之旨，被告、檢察官均同意適用
    簡式審判程序審理，本院認無不得或不宜改依簡式審判程序
    之情形，爰依刑事訴訟法第273 條之1 第1 項、第284 條之
    1 規定，由本院合議庭裁定本件由受命法官獨任進行簡式審
    判程序，合先敘明。
二、上揭事實，業據被告於檢察官偵訊及於本院審理中坦承不諱
    ，並有移送機關扣押筆錄、扣押物品收據及目錄表、嫌疑人
    尿液採證代碼對照表各1 份、查獲照片2 紙在卷可佐。再被
    告尿液經送以GC/MS （氣相層析質譜儀分析）法檢驗確認結
    果，確呈毒品海洛因代謝後之嗎啡陽性反應，有高雄市立凱
    旋醫院96年11月5 日濫用藥物尿液檢驗報告1 紙附卷足憑。
    又扣案之白色粉末1 包（驗前淨重0.056 公克，驗後淨重
    0.055 公克），經以同上方法檢驗結果，確呈第一級毒品海
    洛因陽性反應，有同醫院96年11月13日濫用藥物成品檢驗鑑
    定書1 份在卷足憑，顯見被告確有在上揭時地施用毒品海洛
    因之行為甚明，是被告上開自白認與事實相符，洵堪採為認
    定事實之證據。
三、按犯毒品危害防制條例第10條之施用第一、二級毒品罪者，
    檢察官應先將被告送勒戒處所觀察、勒戒，經觀察、勒戒後
    ，認有繼續施用毒品之傾向者，應令入強制戒治處所施以強
    制戒治，並為不起訴之處分。又觀察、勒戒或強制戒治執行
    完畢釋放後，5 年內再犯第10條施用毒品之罪，檢察官應依
    法追訴，毒品危害防制條例第20條、第23條規定甚明。本件
    被告前因多次施用毒品案件，經本院以87年度毒聲字第2893
    號裁定送觀察、勒戒，並由檢察官以88年度偵緝字第627 號
    為不起訴處分確定。復於5 年內，再因施用第一級毒品案件
    ，經本院以92年度毒聲字第3056號裁定送觀察、勒戒後，於
    93年5 月26日因毒品危害防制條例修正而釋放；並經臺灣高
    等法院高雄分院以93年度上訴字第1018號判刑確定，並與事
    實欄所示其後所犯施用第一級毒品、搶奪案件經判刑，於定
    應執行刑確定後入監執行，並於96年6 月12日縮刑執行完畢
    等情，有台灣高等法院被告前案紀錄表在卷足參。足認被告
    於受觀察勒戒執行完畢戒斷後5 年內，再犯施用毒品之罪，
    經判刑執行完畢後，又犯本件施用第一級毒品之罪，其情形
    與上開規定之「5 年後再犯」情形有別，自應依法論科。
四、次按海洛因為毒品危害防制條例第2 條第2 項第1 款，依其
    成癮性、濫用性及對社會危害性所分級管制之第一級毒品。
    核被告楊明宗本件所為，係犯毒品危害防制條例第10條第1
    項之施用第一級毒品罪。被告持有第一級毒品海洛因後進而
    施用，其持有之低度行為，應為施用之高度行為所吸收，不
    另論罪。被告前有事實欄所示論罪科刑及執行之前科紀錄，
    並於96年6 月12日執行完畢，有台灣高等法院被告前案紀錄
    表在卷足參，其於有期徒刑執行完畢後，5 年以內再故意犯
    本件有期徒刑以上之罪，依刑法第47條第1 項規定，構成累
    犯，應予加重其刑。爰審酌被告前因施用毒品案件，經送觀
    察、勒戒、不起訴處分及判刑執行完畢後，仍不愛惜機會戒
    除毒癮，再為本件犯行，且屬累犯，顯見被告不知悔改施用
    毒品之惡習，惟念及被告犯後坦承犯行，及其施用毒品係戕
    害自身健康，並未危害他人，犯後態度尚可等一切情狀，量
    處如主文所示之刑，以資懲儆。另被告本件犯罪時間為96年
    10月26日，係在96年4 月24日之後，不符合中華民國九十六
    年罪犯減刑條例所定之減刑條件，併此敘明。
五、至扣案如附表所示之第一級毒品海洛因1 包（驗後淨重0.05
    5 公克），以及空包裝袋1 只殘留上開毒品成分無法析離，
    應視同該毒品之一部分，依毒品危害防制條例第18條第1 項
    前段規定，不問是否為犯人即被告所有，併應諭知均沒收銷
    燬之。至因檢驗所耗費之上開毒品，既已滅失，爰不另為沒
    收銷燬之諭知，附此敘明。
據上論斷，應依刑事訴訟法第273 條之1 第1 項、第284 條之1
、第299 條第1 項前段，毒品危害防制條例第10條第1 項、第18
條第1項前段，刑法第11條、第47條第1 項，判決如主文。
本案經檢察官甲○○到庭執行職務。
中    華    民    國    97    年    1     月    31    日
                  刑事第三庭    法  官  李昆南
以上正本證明與原本無異。
如不服本判決應於收受本判決後10日內向本院提出上訴書狀，並
應敘述具體理由，如未敘述上訴理由者，應於上訴期間屆滿後20
日內補提理由書狀於本院（均須按他造當事人之人數附繕本）「
切勿逕送上級法院」。
中    華    民    國    97    年    1     月    31    日
                                書記官  黃美玲
附表：（扣案應沒收銷燬之毒品）
      第一級毒品海洛因1 包（驗後淨重0.055 公克，及殘留海
      洛因成分之空包裝袋1 只）。
附錄本判決論罪之法條：
毒品危害防制條例第10條第1 項
施用第一級毒品者，處6 月以上5 年以下有期徒刑。


司法院資訊處製作；財團法人民間司法改革基金會備份。
